# 有限公司减资

提问人：zhu731228 时间：2017-03-25 10:39:24
请教陈版，某有限公司原注册资本与实收资本均为 800 万元， 2016 年以增资方式引入新股东，新股东出资 5000 万元（ 200 万入实收资本、 4800 万入资本公积，新股东持股比例20%）。引入改笔资金的目的为进行某项目，后因外部原因项目无法进行。现公司做减资账务处理，新股东减少注册资本 100 万元，其他股东不变，假定减资日公司净资产为 10000 万元。企业做如下账务处理 借：实收资本——新股东 100 万、资本公积 3900 万；贷：其他应付款——新股东 4000 万。这样做是不是行不通呀？谢谢陈版！

回答人：chenyiwei
这个交易的目的是什么？新股东不拿走减资款，转为对企业的借款？另外新股东为何不是按原出资金额退出，也承担了该企业的亏损？ 一般减资都是在办理完毕减资款支付之后才能验资。如果减资款滞留在企业，就变成了企业之间的拆借，合规性存在风险。

提问人：zhu731228 时间：2017-03-25 10:55:18
实质上是股东之间原来千有对赌性质的协议，本来因为项目无法进行，原股东要给予新股东一定的补偿，但原股东不愿意自己掏腰包，股东之间协商这样处理的。挂往来是因为钱已经花在其他地方了，没有资金给付。

回答人：chenyiwei
新股东出资 5000 万，但减资只收回 4000 万？这是否合理？

提问人：zhu731228 时间：2017-03-25 11:12:43
可以按原出资金额退出吗？还是只能按退出时的净资产按比例退出？谢谢！

回答人：chenyiwei
具体金额可以由股东之间协议约定。但你说的退出金额比原投入金额少，就与你上面说的对赌安排有矛盾了。

提问人：zhu731228 时间：2017-03-25 11:32:46
是不是可以看做为公司回购股权呢？东莞市工商局办事指南对于减资的要求： ◆ 减少注册资本的，提交在报纸上刊登公司减少注册资本公告的有关证明和公司签署的债务清偿或者债务担保情况的说明。 应当自公告之日起 45 日后申请变更登记。公司按照《公司法》第七十四条、第一百四十二条的规定，收购股东股权产生减少注册资本的，应提交股东请求公司收购其股权证明以及公司收购其股权的证明。 公司按照《公司法》第七十四条的规定，收购股东股权产生股东变更变动的，应提交股东请求公司收购其股权证明以及公司收购其股权的证明。股东变更与减少注册资本同时申请变更的，相同材料只需提交一份。

回答人：chenyiwei
这种情况可以按减资处理，但减资款不收回，变为资金拆借，是否可行的问题，建议与当地主管工商登记机关沟通确认。